DANO GWENDAL

06 52 04 14 72 gwendal.danopro@gmail.com

10 Rue Joshua Slocum, 44210 Pornic

Permis B

PROFIL

Passionné d'informatique depuis plusieurs années, je cumule une expérience dans l'administration des systèmes et réseaux d'opérateurs. Avec plus de trois années d'expérience, je suis déterminé à apporter ma contribution afin de développer de nouvelles compétences.

EXPÉRIENCE

Technicien Support N2 DATA et Mobile, Alphalink – 2021 à Aujourd'hui

Mandaté par l'entreprise de service numérique EXTIA de 2021 à 2022 puis ayant intégré les équipes Alphalink, j'y effectue mon travail de technicien support à distance.

Traitement de tickets incidents ou configuration à la demande des besoins clients sur différents supports. Cuivres (SDSL, EFM), fibres (FTTH, FTTB, FTTE) et mobile (Ligne Professionnel ou DATA Only).

Communication entre les partenaires Alphalink (clients) et les fournisseurs (Orange, SFR etc ..) au travers d'un portail ou par téléphone.

Serveur VISP sous Lisos (base Debian), routeur sous Linux, Cisco, OneAccess.

Technicien Réseaux et Solution de Communication, TDO - 2019-2021

Intégrateur en réseaux et téléphonie. Support à distance et sur le terrain en alternance. Mise en place et gestion de parc de téléphonie fixe/DECT Analogique, Numérique et IP sur des Alcatel OmniPCX Office (OXO).

ÉTUDES

Université de la Courtaisière, La Roche-sur-Yon

Licence Professionnelle, Administration et Sécurisation des Systèmes et des Réseaux (A2SR) - 2021

BUT, Réseaux et Télécommunication (IUT RT) - 2020

Lycée Léonard de Vinci, Montaigu-Vendée

Baccalauréat STI2D option Sytème d'Information Numérique - 2018

COMPÉTENCES

Diagnostique et configuration d'équipement Linux. Gestion de routeur/switch (Debian, Cisco, OneAccess, Mikrotik principalement).

Capacité de synthèse de d'adaptabilité.

Anglais (niveau B2), notions Anglais technique

RÉCOMPENSES

Finaliste national au concours d'équipe « Course en cours », obtention du prix « Science et Technique » en 2017.